臺灣臺南地方法院刑事判決　　　　　　　　　　　　　九十三年度訴字第四二八號
　　公　訴　人　臺灣臺南地方法院檢察署檢察官
　　被　　　告　乙○○
右列被告因違反毒品危害防制條例案件，經檢察官提起公訴（九十三年度毒偵字第三
九四號），被告就犯罪事實為有罪之陳述，本院裁定進行簡式審判程序，判決如左：
    主  文
乙○○連續施用第一級毒品，累犯，處有期徒刑捌月。扣案第一級毒品洛因壹包（淨
重零點壹貳公克），沒收銷燬之；扣案毒品外包裝壹個（重零點參零公克），沒收之
。
    事  實
一、乙○○曾於民國九十一年間因竊盜案件，經臺灣高等法院臺南分院判處有期徒刑
    四月確定，甫於九十一年十月三日執行完畢。又前因施用第一級毒品案件，經本
    院以八十九年度毒聲字第六四八號裁定送觀察、勒戒後，認有繼續施用毒品之傾
    向，再經本院以八十九年度毒聲字第一五三七號裁定令入戒治處所施以強制戒治
    ，嗣經本院以八十九年度毒聲字第二八七八號裁定停止戒治，所餘戒治期間，付
    保護管束，復經本院以九十年度毒聲字第六四四號裁定撤銷停止戒治，令入戒治
    處所施以強制戒治，而於九十一年二月二十六日執行完畢釋放出所，由臺灣臺南
    地方法院檢察署檢察官於九十一年三月十四日，以九十一年度戒毒偵字第一二四
    號為不起訴處分確定。詎乙○○仍未戒除毒癮，明知第一級毒品海洛因係毒品危
    害防制條例所明定之第一級毒品，不得持有及施用，竟另行基於施用第一級毒品
    海洛因之概括犯意，於強制戒治執行完畢釋放後五年內，先於九十二年十二月二
    十九日、三十日間之某時，在臺南市安平區五期重劃區某公園之廁所內，以將第
    一級毒品海洛因摻入香煙內之方式，施用第一級毒品海洛因一次；復於九十三年
    七月五日之某時，在臺南市安平區五期重劃區某公園之廁所內，以將第一級毒品
    海洛因摻入香煙內之方式，再施用第一級毒品海洛因一次。嗣先於九十三年一月
    一日下午一時二十分許，為警在臺南市○區○○街一０七號前查獲，並在其外套
    口袋內扣得其所有第一級毒品海洛因一包淨重０．一二公克（外包裝重０．三０
    公克），復經其同意，於同日下午五時十五分許，採尿送驗呈嗎啡陽性反應而獲
    悉上情；又於九十三年七月七日晚上九時十五分許，因遭本院通緝經警在臺南市
    ○○街一一九號前查獲，並經其同意，於翌日凌晨一時三十分許，採尿送驗呈嗎
    啡陽性反應而獲悉上情。
二、案經臺南市警察局第六分局報告臺灣臺南地方法院檢察署檢察官偵查起訴。
    理  由
一、右揭犯罪事實，業據被告乙○○於本院審理時坦承不諱，且被告經警分別於九十
    三年一月一日下午五時十五分許及九十三年七月八日凌晨一時三十分許，採尿（
    尿液檢體編號分別為Ｆ─００３號、Ｆ─２４４號）送驗結果，均呈嗎啡陽性反
    應，有臺南市警察局第六分局偵辦毒品危害防制條例案件尿液檢體送檢清冊二紙
    、臺南市衛生局九十三年一月二十七日（）南市衛驗字第９３００３５號檢驗
    成績書一紙及臺南市衛生局九十三年七月十四日（）南市衛驗字第９３０６１
    ２號檢驗成績書一紙在卷（詳警卷第四頁；偵查卷第五頁；本院卷第七六頁、第
    七七頁）可憑。又尿液檢體編號Ｆ─００３號，經送長榮大學毒物研究中心，以
    氣相層析質譜法（ＧＣ／ＭＳ）確認複驗結果，仍呈嗎啡陽性反應，有長榮大學
    毒物研究中心確認報告一紙附卷（詳偵查卷第二十九頁）可稽。此外，並有前開
    被告所有經警查獲之第一級毒品海洛因一包淨重０．一二公克（外包裝重０．三
    ０公克）扣案可資佐證，而前開毒品經送鑑定結果，含有第一級第六項毒品海洛
    因成分，確屬第一級毒品海洛因無訛，有臺南市警察局第六分局查獲涉嫌毒品危
    害防制條例毒品初步檢驗報告單及法務部調查局九十三年二月十日調科壹字第２
    ００００４６８１號鑑定通知書各一紙附卷（詳警卷第三頁；偵查卷第八頁）可
    憑。按海洛因係由嗎啡經化學合成而製得，經注射進入人體後，因代謝而分解又
    生成嗎啡，因此施打海洛因後，由尿液檢驗結果仍為嗎啡反應。是以，被告自白
    施打海洛因，而採尿化驗之結果呈現嗎啡陽性反應，核屬科學上合理之現象。此
    外，並有前開扣案第一級毒品海洛因一包之照片二幀及扣押書一紙存卷（詳警卷
    第三頁、第五頁）可憑。綜合上開事證互核相符，被告連續施用第一級毒品之犯
    行至為明灼。另被告前因施用第一級毒品案件，經本院以八十九年度毒聲字第六
    四八號裁定送觀察、勒戒後，認有繼續施用毒品之傾向，再經本院以八十九年度
    毒聲字第一五三七號裁定令入戒治處所施以強制戒治，嗣經本院以八十九年度毒
    聲字第二八七八號裁定停止戒治，所餘戒治期間，付保護管束，復經本院以九十
    年度毒聲字第六四四號裁定撤銷停止戒治，令入戒治處所施以強制戒治，而於九
    十一年二月二十六日執行完畢釋放出所，由臺灣臺南地方法院檢察署檢察官於九
    十一年三月十四日，以九十一年度戒毒偵字第一二四號為不起訴處分確定等情，
    有前開刑事裁定、不起訴處分書及臺灣高等法院被告全國前案紀錄表各一份在卷
    可參。綜上所查，被告自白核與事實相符，本件事證明確，被告犯行堪以認定。
二、按毒品危害防制條例業於九十二年七月九日以總統華總一義字第０９２００１２
    １９３０號令修正公布全文三十六條，並自九十三年一月九日起施行。又按連續
    數行為而犯同一之罪名者，以一罪論，刑法第五十六條定有明文，則當連續犯罪
    之際，遇刑法有變更時，其一部涉及舊法，一部涉及新法者，即應依最後行為時
    之法律處斷，最高法院二十九年上字第三八六六號判例、最高法院八十二年臺非
    字第二四五號判決意旨可資參照。查海洛因為第一級毒品，毒品危害防制條例第
    二條第二項第一款定有明文。故核被告乙○○所為，係犯毒品危害防制條例第十
    條第一項之施用第一級毒品罪。其施用前持有第一級毒品之低度行為，為施用第
    一級毒品之高度行為所吸收，不另論罪。其先後二次施用第一級毒品之犯行，時
    間緊接，犯罪構成要件相同，顯係基於概括犯意反覆為之，為連續犯，應依刑法
    第五十六條之規定以一罪論，並依法加重其刑。至被告於九十三年七月五日之某
    時，在臺南市安平區五期重劃區某公園之廁所內，以將第一級毒品海洛因摻入香
    煙內之方式，施用第一級毒品海洛因一次之犯行，雖未據公訴人起訴，惟與業經
    起訴有罪部分之犯行，有連續犯裁判上一罪之關係，已如前述，本院自得一併審
    理，附此敘明。又被告連續施用第一級毒品之犯行，其最後行為時既為九十三年
    七月五日某時，揆諸前揭說明，應依其九十三年七月五日最後行為時之法律即應
    適用修正後毒品危害防制條例之規定處斷，併予敘明。另被告曾於九十一年間因
    竊盜案件，經臺灣高等法院臺南分院判處有期徒刑四月確定，甫於九十一年十月
    三日執行完畢，有臺灣臺南地方法院檢察署刑案資料查註紀錄表及臺灣高等法院
    被告全國全案紀錄表各一份在卷可按，其於五年之內再犯本件有期徒刑以上之罪
    ，為累犯，依法應加重其刑，併依刑法第七十條之規定，遞加重其刑。爰審酌被
    告有如事實欄所載之施用毒品素行，猶不知悔改，再犯本件施用第一級毒品罪及
    其犯罪之動機、目的、手段、所生危害、生活狀況、施用毒品之次數、為警查獲
    仍繼續施用毒品、犯罪後坦承犯行態度良好及施用毒品自戕身心等一切情狀，量
    處如主文所示之刑，以資懲戒。按查獲之第一級毒品，不問屬於犯人與否，均沒
    收銷燬之，毒品危害防制條例第十八條第一項前段定有明文，是以本件扣案之第
    一級毒品海洛因一包，淨重０．一二公克，應宣告沒收銷燬之。至本件扣案之第
    一級毒品海洛因外包裝一個，重０．三０公克，係用於包裹毒品，防其裸露、逸
    出、潮濕，便於持有藉以施用，核係被告所有供施用毒品所用之物，又非屬毒品
    危害防制第十九條第一項規定應沒收之物，爰依刑法第三十八條第一項第二款規
    定，宣告沒收之（最高法院九十一年度臺上字第四０七六號、第四四一六號判決
    參照）。
據上論斷，應依刑事訴訟法第二百九十九條第一項前段、第二百七十三條之一第一項
，毒品危害防制條例第十條第一項、第十八條第一項前段，刑法第十一條前段、第五
十六條、第四十七條、第三十八條第一項第二款，判決如主文。
本案經檢察官甲○○到庭執行職務。
中      華      民      國      九十三      年      七    月    三十    日
                                            臺灣臺南地方法院刑事第七庭
                                                法  官  陳金虎
右正本證明與原本無異。
如不服本判決，應於判決送達後十日內，向本院提出上訴狀。
                                                書記官  楊建新
中      華      民      國      九十三      年      七    月    三十    日
附錄法條：
毒品危害防制條例第十條第一項
施用第一級毒品者，處六月以上五年以下有期徒刑。
